---
title: "Flugzeug-Vogel-Kollisions-Schaden"
subtitle: "(Klassifikation)"
author: "Gisser, Resavac, Bauer"
format: 
  revealjs:
    embed-resources: true
---

## Problemstellung

Vorhersage, ob die Kollision eines Flugzeuges mit Vögeln zu einem Schaden führt.

## Dataset

- FAA wildlife strike reporting program.
- Data: https://wildlife.faa.gov/search

## Spezial

- Imbalanced data

## Zielsetzung des Projekts

(qualitativ und quantitativ)

## Beschreibung der Datengrundlage

```{r warning=FALSE, message=FALSE}
library(tidyverse)
data <- read_delim("data/STRIKE_REPORTS.csv", delim = ';') %>% 
  mutate(INCIDENT_DATE = as.POSIXct(INCIDENT_DATE, format = "%d.%m.%Y %H:%M:%S"))
```

- The dataset has `r ncol(data)` columns with `r nrow(data)` observations
- First entry date: `r min(data$INCIDENT_DATE)`
- Last entry date: `r max(data$INCIDENT_DATE)`
- Count of unique airports: `r length(unique(data$AIRPORT_ID))`
- Count of unique aircrafts: `r length(unique(data$AIRCRAFT))`

## Target Variable

Damage

```{r}
data %>% 
  group_by(DAMAGE_LEVEL) %>% 
  summarise(count = n()) %>% 
  DT::datatable()
```



## Projektorganisation

- Zusammenarbeit Code: Github Repo
- Zusammenarbeit Orga: Teams Kanban Board
- Projektleitung: Yvonne Gisser
- Projektmitglieder: Dusan Resavac, Roland Bauer

## Aufgabenteilung




## Plan für die Ausarbeitung des Projekts (Workflow), Backlog

- EDA (Explorative Data Analysis)
- ...

## Ziel-Metric

- Recall für Destroyed sollte mind. > 0.9 sein
- Rest müsste dann aber als Substantial klassifiziert werden
- Wichtig:
1. Grobe Schäden dürfen nicht unerkannt bleiben
2. Zu viele False Positives wären auch schlecht (unnötiger Wartungs-Reparatur-Aufwand)


## Beantwortung von Fragen??










